臺灣高等法院刑事判決
109年度交上易字第178號
上  訴  人  
即  被  告  莊照華



上列上訴人即被告因公共危險案件，不服臺灣宜蘭地方法院108
年度交易字第326號，中華民國109年3月4日第一審判決（起訴案
號：臺灣宜蘭地方檢察署108年度偵字第5236號），提起上訴，
本院判決如下：
    主  文
上訴駁回。
    理  由
一、按依協商程序所為之科刑判決，不得上訴，但有刑事訴訟法
    第455條之4第1項第1款（於法院協商訊問程序終結前，被告
    撤銷協商之合意或檢察官撤回協商程序之聲請者）、第2款
    （被告協商之意思非出於自由意志者）、第4款（被告所犯
    之罪非同法第455條之2第1項所定得以聲請協商判決者）、
    第6款（被告有其他較重之裁判上一罪之犯罪事實者）、第7
    款（法院認應諭知免刑或免訴、不受理者）所定情形之一，
    或協商判決違反同條第2項（法院應於協商合意範圍內為判
    決；法院為協商判決所科之刑，以宣告緩刑、2年以下有期
    徒刑、拘役或罰金為限）之規定者，不在此限；又按協商判
    決之上訴，除有特別規定外，準用刑事訴訟法第三編（上訴
    ）第一章（通則）及第二章（第二審）之規定；第二審法院
    認為上訴有刑事訴訟法第362條前段之情形（不合法律上程
    式或法律上不應准許或其上訴權已經喪失）者，應以判決駁
    回之，刑事訴訟法第455條之10第1項、第455條之11第1項、
    第367條前段分別定有明文。
二、經查，上訴人即被告莊照華於民國108年9月13日18時許，在
    宜蘭縣礁溪鄉三民村十六結路某友人住處飲用高粱酒，致其
    吐氣所含酒精濃度已達每公升0.25毫克以上之狀態後，竟仍
    基於酒後駕駛動力交通工具之犯意，於同日20時15分許，無
    駕駛執照而駕駛車牌號碼000-000號重型機車上路欲返家。
    嗣行經宜蘭縣○○鄉○○路00號時，因駕駛機車後燈未開為警攔
    查，發覺其身上帶有酒味，遂對其進行呼氣酒精濃度測試，
    於同日20時35分許，測得其吐氣酒精濃度達每公升0.94毫克
    而查獲。經檢察官提起公訴後，因被告所犯非為死刑、無期
    徒刑、最輕本刑3年以上有期徒刑之罪或本院管轄之第一審
    案件，被告並已於109年2月19日原審行準備程序時就被訴之
    上開犯行坦承不諱（見原審卷第66頁），檢察官遂聲請原審
    改依協商程序而為判決，經檢察官與被告達成協商之合意，
    並經原審踐行訊問及告知程序，其合意內容為被告就起訴書
    所載吐氣所含酒精濃度達每公升0.25毫克以上而駕駛動力交
    通工具罪之公共危險犯行，願受有期徒刑4月（得易科罰金
    ）之宣告，被告於原審並已具體明確表明係出於自由意志陳
    述，復當庭親筆簽名確認，有原審審判筆錄在卷可稽（見原
    審卷第71、72頁）。且原判決量刑，係與協商合意內容相符
    ，於法尚無違誤。原審既係依認罪協商程序而為判決，查無
    刑事訴訟法第455條之4第1項第1款、第2款、第4款、第6款
    、第7款所定情形之一，或協商判決違反同條第2項之規定，
    依上開規定，本件即屬不得上訴。被告上訴意旨泛稱原審判
    處4月過重，請求從輕量刑或緩刑云云，核均非刑事訴訟法
    第455條之10第1項但書所列得上訴情形，揆諸上開說明，被
    告上訴顯不合法律上之程式，應予駁回。
據上論結，應依刑事訴訟法第455條之11第1項、第367條前段，
判決如主文。
本案經檢察官吳志成提起公訴，檢察官鄭堤升到庭執行職務。
中　　華　　民　　國　　109 　年　　6 　　月　　29　　日
                  刑事第十三庭  審判長法　官  王國棟
                                      法　官  許永煌
                                      法　官  黎惠萍
以上正本證明與原本無異。
不得上訴。
                                      書記官  陳靜姿　　
中　　華　　民　　國　　109 　年　　6 　　月　　29　　日